臺灣高雄地方法院刑事判決　　　　　　　　　　　　　　九十一年度訴字第四三號
　　公　訴　人　臺灣高雄地方法院檢察署檢察官
　　被　　　告　甲○○
右列被告因違反毒品危害防制條例案件，經檢察官提起公訴（九十年度毒偵字第五四
五四號），本院判決如左：
    主    文
甲○○連續施用第一級毒品，處有期徒刑捌月。
    事    實
一、甲○○於民國八十八年間，曾因施用第二級毒品安非他命案件，經臺灣高雄地方
    法院檢察署檢察官聲請臺灣高雄地方法院以八十八年度毒聲字第七九八八號裁定
    送觀察、勒戒後，因認有繼續施用毒品之傾向，經臺灣高雄地方法院於八十八年
    十一月十八日以八十八年度毒聲字第八五一五號裁定令入戒治處所施以強制戒治
    處分，後因戒治屆滿三月，無繼續戒治之必要，於八十九年四月二十九日再經臺
    灣高雄地方法院以八十九年度毒聲字第三四一四號裁定停止戒治，所餘戒治期間
    付保護管束，而由臺灣高雄地方法院檢察署檢察官於保護管束期滿之同年十一月
    二十四日以八十九年度戒毒偵字第一二九八號不起訴處分確定在案。惟甲○○仍
    不知悔改，基於施用第一級毒品之概括犯意，自八十九年十一月底獲檢察官不起
    訴處分後某日起，至九十一年二月二十二日經法院裁定令入戒治處所施以強制戒
    治時止，連續在其位於高雄縣梓官鄉○○路二六０巷一號住處內施用第一級毒品
    海洛因多次，其中甲○○於九十年十一月十二日在住處施用第一級毒品之行為，
    為警於九十年十一月十二日下午一時二十分許在高雄縣橋頭鄉○○村○○路十九
    號查獲。
二、案經內政部警政署高雄港務警察所移送臺灣高雄地方法院檢察署檢察官偵查起訴
    。
    理    由
一、訊據被告甲○○對於右揭事實坦承不諱，其於九十年十一月十二日下午三時許排
    放之尿液，經警採檢送驗結果，亦呈嗎啡陽性反應，有高雄市政府衛生局煙毒尿
    液檢驗成績書、偵辦煙毒（麻藥）嫌疑尿液採證代碼對照表附卷可稽。而被告甲
    ○○於八十八年間，因施用第二級毒品安非他命案件，經臺灣高雄地方法院檢察
    署檢察官聲請臺灣高雄地方法院以八十八年度毒聲字第七九八八號裁定送觀察、
    勒戒後，因認有繼續施用毒品之傾向，經臺灣高雄地方法院於八十八年十一月十
    八日以八十八年度毒聲字第八五一五號裁定令入戒治處所施以強制戒治處分，後
    因戒治屆滿三月，無繼續戒治之必要，於八十九年四月二十九日再經臺灣高雄地
    方法院以八十九年度毒聲字第三四一四號裁定停止戒治，所餘戒治期間付保護管
    束，而由臺灣高雄地方法院檢察署檢察官於保護管束期滿之同年十一月二十四日
    以八十九年度戒毒偵字第一二九八號不起訴處分確定，有臺灣高等法院被告全國
    前案紀錄表、臺灣高雄地方法院被告院內索引卡紀錄表、臺灣高雄地方法院檢察
    署刑案資料查註紀錄表暨前開裁定、不起訴處分書在卷可按，而被告自八十九年
    十一月底獲檢察官不起訴處分後某日起，至九十一年二月二十二日經法院裁定令
    入戒治處所施以強制戒治時止，連續在其位於高雄縣梓官鄉○○路二六０巷一號
    住處內施用第一級毒品多次，其二犯毒品危害防制條例第十條之罪，本件事證明
    確，應依法論科。
二、核被告所為，係犯毒品危害防制條例第十條第一項之罪。被告持有第一級毒品，
    進而施用，其持有之低度行為應被施用之高度行為所吸收，不另論罪。被告自八
    十九年十一月底某日起至九十一年二月二十二日止，多次施用第一級毒品海洛因
    犯行，時間緊接、方法相同，均觸犯構成要件相同之罪，顯係基於概括犯意反覆
    為之，為連續犯，應依刑法第五十六條之規定加重其刑。檢察官起訴書雖僅列被
    告於九十年十一月十二日下午三時許回溯二十四小時內某時施用第一級毒品之犯
    行，惟檢察官就犯罪事實一部起訴者，其效力及於全部，刑事訴訟法第二百六十
    七條定有明文，本件被告自八十九年十一月底獲檢察官不起訴處分後某日起，至
    九十一年二月二十二日經法院裁定令入戒治處所施以強制戒治時止，連續在其位
    於高雄縣梓官鄉○○路二六０巷一號住處內施用第一級毒品多次，其多次犯行，
    時間緊接、方法相同，均觸犯構成要件相同之罪，顯係基於概括犯意反覆為之，
    為連續犯，前已述及，是檢察官就其中被告於九十年十一月十二日施用第一級毒
    品之犯行起訴，效力自及於被告全部多次連續施用第一級毒品犯行，本院應併予
    審理。爰審酌被告經本院裁定送觀察、勒戒、強制戒治後，仍不知警惕悔改，猶
    繼續施用毒品，本不宜寬貸，惟此乃自戕行為及犯後已坦承悔悟等一切情狀，量
    處如主文所示之刑，以資懲儆。
三、扣案毛重二‧七公克海洛因一包、毛重０‧九公克安非他命一包，電子磅秤、玻
    璃球各一個、夾鍊袋二包、注射針筒二支、安非他命吸食器一組、海洛因剷管一
    支，並無證據足認為被告所有，且該等毒品及分裝、施用毒品器具均係在被告姊
    夫陳品宏位於高雄縣橋頭鄉○○村○○路十九號住處查獲，陳品宏及其他在場之
    朱英瑞、黃啟瑞、黃棋盛、黃榮茂等人於警訊中亦坦認該等毒品及分裝、施用毒
    品之器具為渠等所有，有內政部警政署高雄港務警察所搜索、扣押筆錄暨扣押物
    品目錄表可考，爰不於本件宣告沒收銷燬及沒收，併此敘明。
據上論斷，應依刑事訴訟法第二百九十九條第一項前段，毒品危害防制條例第十條第
一項，刑法第十一條前段、第五十六條，判決如主文。
案經檢察官陳宗吟到庭執行職務。
中      華      民      國    九十一    年      三      月    二十二    日
                              臺灣高雄地方法院刑事第三庭
                                      法  官  洪  文  慧
右正本證明與原本無異。
如不服本判決，應於判決送達後十日內，向本院提出上訴狀。
                                      書記官  蔡  維  容
中      華      民      國    九十一    年      三      月    二十五    日
